【裁判字號】    90,上更(二),115
【裁判日期】    900911
【裁判案由】    毒品危害防制條例
【裁判全文】
臺灣高等法院臺中分院刑事判決                九十年度上更(二)字第一一五號
    上  訴  人  臺灣臺中地方法院檢察署檢察官
    被      告  甲○○
    指定辯護人  本院公設辯護人  辛○○
右上訴人，因被告違反毒品危害防制條例案件，不服臺灣臺中地方法院八十八年度訴
字第二二四一號，中華民國八十九年二月二十五日第一審判決（起訴案號：臺灣臺中
地方法院檢察署八十八年度偵字第二０九四七號、第二０九四八號），提起上訴，經
本院判決後，由最高法院發回審理，本院判決如左：
    主  文
原判決關於意圖販賣而持有第一級、第二級毒品部分均撤銷。
甲○○意圖販賣而持有第二級毒品，處有期徒刑伍年陸月。
扣案第二級毒品安非他命伍包（實際毛重貳拾點捌公克，驗餘重貳拾點柒捌公克），
沒收銷燬之，空塑膠袋捌佰個，沒收之。
    事  實
一、緣民國（下同）八十八年十月五日下午二時許，嘉義縣警察局朴子分局員警寅○○等人，循線前往臺中縣烏日鄉○○路八０五巷七弄四號丑○○住處，欲經由丑
    ○○（經檢察官另案偵辦）之接洽，佯稱向販賣安非他命之毒販購買第二級毒品
    安非他命而查緝毒販，丑○○乃以電話向甲○○聯絡揚稱欲購買新台幣約一、二
    十萬元之安非他命，甲○○電話中回稱沒問題並要丑○○隨時保持電話聯絡，雙
    方並洽定在台中縣沙鹿鎮○○路五號前空地進行毒品安非他命之交易，丑○○乃
    搭乘丁○○駕駛之計程車，與員警另行駕駛搭乘之二部車輛，一同於當日下午五
    時許，依約到達上開交易地點佯稱購買毒品，甲○○意圖販賣而持有第二級毒品
    安非他命五包（實際(含塑膠袋)毛重二０點八公克，驗餘重二０點七八公克），
    並恐丑○○帶來交易之人有詐，事先搭載女友吳伊婷在車上為幌，並在現場先佯
    稱欲販賣大量毒品安非他命者係駕駛另輛ＢＭＷ之人，待員警前進該車輛欲對談
    時，該車輛迅速竄逃，丁○○亦乘機逃脫，寅○○等人查覺有異，當場在甲○○
    駕駛之ＮＰ－八一一三號福特牌自用小客車內，查獲甲○○意圖販賣而持有之上
    開安非他命五包，及預備供販賣毒品所用之空塑膠袋八百個，以及第一級毒品海
    洛因一包（淨重二點五一公克，包裝重一點零一公克，施用第一級、第二級毒品
    犯行，經原審另案判決有期徒刑一年一月，已確定）等物。
二、案經嘉義縣警察局朴子分局移送臺灣臺中地方法院檢察署檢察官偵查起訴。
    理  由
一、訊據被告甲○○，固坦承上開時地，經由丑○○之聯絡，由其聯絡販毒者欲進行
    毒品安非他命之交易，經警在其所有汽車內查獲上開第二級毒品安非他命五包等
    物之情事，惟矢口否認有前揭販賣毒品或意圖販賣而持有毒品之犯行，並先後於
    原審及本院辯稱扣案之毒品海洛因及安非他命，均係其於案發當日下午二時許，
    向「酷仔」男子所購，欲供其自己施用，待接到丑○○電話需要購買大量安非他
    命，乃代為聯絡販毒者前來交易，該販毒者因警察之查緝而逃跑，與其並無關連
    ，被警查獲當時，其雖係與丑○○在案發地點，但員警欲向駕駛ＢＭＷ者購買毒
    品，並非向其購買，當時曾有二位警員登上該部ＢＭＷ自用小客車，不知何故被
    該部ＢＭＷ自用小客車之人駕車逃逸，警察始將其逮捕，並在其車上查扣上開毒
    品及空塑膠袋等物。其認識己○○已八年，己○○綽號叫「阿沙」、在其ＮＰ─
    八一一三號小客車內被查獲之空塑膠袋八百個，係其將車借給己○○，己○○還
    車時未拿走所留下，其原本不想供出己○○，而供稱上開空塑膠袋係「ＫＫ」所
    有，詎於被警移送後，竟遭檢察官羈押，嗣經檢察官再次提訊時，其始供稱扣案
    之空塑膠袋係己○○所有云云。惟查：
(一)證人丑○○於警訊時先後供稱「我是於八十八年十月五日十七時，在台中縣沙鹿
    鎮○○路五號前空地，聯絡甲○○欲購買安非他命時為警查獲」、「丁○○及綽
    號『阿酷』之男子逃逸」、「警方在黃色計程車內查獲之五十個塑膠袋係丁○○
    所有」、「我是打0000000000之行動電話給甲○○，告知欲購買安非
    他命，並請甲○○幫我聯絡『阿酷』到場，電話中約定今日下午十七時許在台中
    縣沙鹿鎮○○路五號（前）空地見面」等語，又於偵查中供稱「我託甲○○幫我
    聯絡那個人出來買毒品，我不知他姓名」，經檢察官訊以「警訊時你稱要向甲○○買毒品﹖」，伊供稱「不是，我託他向那個人買毒品，他知道那個人的電話」
    等語（參見二０九四八號偵查卷十七、四一頁），是依丑○○上開所供，則丑○○確有聯絡被告甲○○欲進行毒品安非他命之交易，已甚明確。再者，被告於警
    訊時供稱「有駕駛一部黑色ＢＭＷ轎車牌號不詳之綽號『凸仔』之不詳男子及駕
    駛Ｖ８─八九０號營小客車留於現場之不詳男子逃逸」、「除掌心雷手槍及子彈
    、彈殼、分裝袋係綽號ＫＫ所有，其他的東西均是我所有」、「綽號ＫＫ之男子
    真實姓名我不知道，而知道他住在臺中市」、「並不是要向我購買，因為我還要
    向駕駛ＢＭＷ之凸仔男子『拿給他』」、「我全部的安非他命、海洛因均是向綽
    號『凸仔』之男子購得」、「安非他命每錢二萬五千元向他購得」云云，又於偵
    查中供稱「但該槍彈係綽號ＫＫ的女子所有，她在八十八年九月二十八日向我借
    車‧‧‧我之前均是以每包一錢二千五百元的代價向『ＫＫ』的女子買安，查獲
    時，我是與『凸仔』的男子約定要買毒品，但他逃逸了」、「我只是幫阿亮聯絡
    『凸仔』的男子，由他們自行接洽，我約他們雙方在現場見面，但他們交易尚未
    完成，警方來了，他們即逃逸，我不知我車上為何會有毒品，可能『凸仔』男子
    自己偷放的，阿亮不知『凸仔』男子的電話」云云（參見同上卷十一至十三頁，
    二六、二七頁），是依被告於案發後之警訊及偵查中所供，被告所稱其施用安非
    他命之購買對象，警訊供稱均向凸仔購買，但於偵查中供稱先向ＫＫ女子購買，
    欲代阿亮聯絡凸仔前來交易時被警查獲，前後明顯不符。且該ＫＫ者究係男子或
    女子，住於何處，前後所供更有歧異，且丑○○所稱『酷仔』與被告所供『凸仔
    』是否同一人，並無證據可資認定，是上開交易過程，既係證人丑○○主動向被
    告聯絡，被告如未有販毒之意圖，自可將販毒者之電話告知證人，由證人自行聯
    絡交易，何須在被告自行購買毒品未及返家途中，再親自帶女子吳伊婷在旁而後
    至現場，被警查獲，在在與常情難以相合。況被告所辯查獲之安非他命及海洛因
    係其自己向『酷仔』購買供己施用之情節，迄本院更審時均無從證明，則該駕駛
    ＢＭＷ竄逃者，是否即係被告所稱『酷仔』，且該人是否前來販毒者，均屬無從
    證明，此觀被告警訊所供「並不是要向我購買，因為我還要向駕駛ＢＭＷ之凸仔
    男子『拿給他』」云云，至為顯明，是被告上開所辯，其與本件交易無涉，顯屬
    無稽之辯詞，難以採信。
(二)被告於八十八年十月二十六日偵查中再供稱「警方查到安非他命五包，在我身上
    查到的」、「對方何人不知道，用0000000000號電話聯絡的，約在該
    處」、「八十八年九月二十七日當天，梁德正他向我借車，他帶三位朋友來，我
    有看到，他手上拿皮包，後還我車後，我被查獲時，才查到該東西‧‧‧今天才
    向檢察官說明，當時我有說ＫＫ之人，他住大甲，三十多歲，他做腳踏車零件的
    」云云（參見同上卷四十、四一頁），對照被告前次偵查中所供，則被告就被查
    獲之槍械究係被告所有或ＫＫ女子或梁德正所有，前後互有矛盾。且被告所稱Ｋ
    Ｋ是否梁德正，亦有可疑，況被告於本院更審時陳稱該ＫＫ者係其所杜撰，並無
    其人在卷，則被告案發後何以僅係供出一些矛盾可指且僅有綽號之人，其用意何
    在，自有可疑。又被告先前在警訊時未供出聯絡販毒者之電話，何以在第二次偵
    查中始願供出，經本院更審時函查該電話號碼係何人所使用，據臺灣大哥大股份
    有限公司函覆稱「於八十八年十月二十四日起由癸○○所租用，之前並無人承租
    使用」，此有該公司函文在卷可稽（參見本院更二卷二二五、二三二頁），則被
    告偵查中所稱伊由該電話向人購買毒品之情節，自屬無據，難以採信。是被告所
    辯該電話係伊代為聯絡『酷仔』買賣毒品電話如屬實，何以案發警訊時不供出，
    又何以不便逕行告知證人丑○○知悉，待偵查中始供出並無其事之電話號碼，已
    堪認被告案發後就案情之供稱，均係無憑之信口雌黃。再者，丑○○何以在同日
    偵查中供稱販毒者之姓名，伊不知悉，亦與證人在警訊所供『酷仔』之綽號，無
    法相符，是被告與證人在警訊及偵查中所供上開各情，顯難吻合，則被告辯稱案
    發當日係酷仔男子要販賣毒品，是否屬實，容有可疑。
(三)被告於原審調查時供稱「槍彈係ＫＫ男子九月二十八日，向我借車留在車上‧‧
    ‧毒品係我剛向酷仔男子在查獲前不到半小時所買」，其後查辦警員即證人乙○○、寅○○、庚○○先後就查辦過程證稱甚詳，寅○○明確證稱「係線民報說丑
    ○○處可購買毒品，線民介紹（我們）與黃認識，黃帶我們去買（毒品），聯絡
    到被告，下午二、三時聯絡約五時碰面，係要向被告買安非他命，叫被告拿過去
    （查獲現場），被告說數量不夠，要叫人拿來，我們說要買，他（被告）問要多
    少，我們說看他（被告）有多少，他（被告）問身邊有多少錢？我說一、二十萬
    ，他說身邊沒那麼（多），要聯絡人來，係以市價一錢三、四千元計，係黃說被
    告要聯絡人拿過來‧‧‧我們到現場時，被告已在現場，被告打電話聯絡人過來
    ，ＢＭＷ車才過來，無人上ＢＭＷ車」等語，庚○○證稱「交易地點換多次，王
    （被告）叫女友拿礦泉水來，我們見ＢＭＷ車即衝上去，ＢＭＷ車即加速離開」
    等語，乙○○證稱「無人上ＢＭＷ車」等語後，被告對證言沒有意見，僅請求傳
    訊證人丑○○，並供稱「毒品在儀表上查獲，係我的」、「塑膠袋與槍一起自後
    座搜出」，證人寅○○等三人再證稱「毒品在被告車上查獲，被告未與ＢＭＷ接
    觸過」、「無人上ＢＭＷ之車」等語，檢察官陳稱「（起訴事實）係就車上查獲
    之物起訴，就王透過黃買毒品未起訴（應係黃透過王買毒品之誤）」後，證人丑
    ○○再證稱「到現場有ＢＭＷ車來，我沒靠過去‧‧‧ＢＭＷ車離開我不知‧‧
    ‧警說毒品等自王車搜車，王在場沒說東西何來」、「是二警上ＢＭＷ車‧‧‧
    王亦靠近」（參見原審卷三六至三八頁），則現場查獲之毒品與槍彈塑膠袋，既
    在車上不同位置所查獲，被告何需在車上攜帶如此多之塑膠袋，顯有可疑，且衡
    諸常情，在場多位警察中如有二人逕上該ＢＭＷ車，並與該駕駛者有所交談，則
    警察何以無法逮捕該駕駛者，又如何可自車上安全離開，絲毫未受傷害，自與常
    情有悖，顯見丑○○上開於原審所證，係迴護被告之詞，不足採信。其後，被告
    所稱之證人己○○，先後於原審供稱「九月底借車」、「綽號不是ＫＫ，我綽號
    阿偉‧‧‧餘無其他東西遺漏在車上，只有塑膠袋」、「沒有遺漏槍彈」、「借
    車時，後車座未見其他東西或藍色手提帶」云云（參見原審卷七一、八五、一０
    六頁），佐以原審所傳喚之宇輪公司人員前來作證，該傳票無法送達，及檢察官
    上訴最高法院時就該塑膠袋勘驗結果，可見該塑膠袋八百個，是否確係證人己○○向被告借車時所留下，顯有疑點可指。再者，經本院向臺灣宜蘭地方法院檢察
    署調取被告所涉八十一年訴字第二二七號違反麻醉藥品管理條例案卷，依卷附之
    起訴書及判決書，可見該案認定被告與己○○認識甚久，並有共犯關係，而該案
    件中亦有己○○另涉販賣安非他命之判決書可憑，是己○○其人，被告早有交往
    ，亦住於臺中縣大甲鎮，被告於該案件既可遠赴宜蘭共同販賣安非他命，何以在
    本案案發時堅不供出己○○有借車之事實，而先杜撰ＫＫ其人，再陳稱該槍彈及
    塑膠袋均係ＫＫ己○○所有，經己○○證稱伊綽號非ＫＫ，而塑膠袋為伊所有但
    否認持有槍彈時，被告別無舉證可供調查，亦未對原審槍彈部分提起上訴，顯見
    證人己○○上開證言，亦係配合被告之改稱而迴護之詞，自難採信。該事證且已
    明晰，本院自無再提訊己○○查證必要。
(四)檢察官就原審無罪部分提起上訴，經本院兩次判決「上訴駁回」後，檢察官再向
    最高法院提起上訴，最高法院認檢察官所提上訴理由，尚非無據，因而發回本院
    更審。本院九十年四月十二日更審時，被告先辯稱己○○綽號係「ＫＫ」、「土
    匪」，經本院質以該證人所證稱伊之綽號為阿偉，明顯未合，且本院向宜蘭地檢
    署調取被告前案後，被告始於另次期日改稱「阿沙」是己○○，並於另次審理庭
    改稱ＫＫ並無其人云云（參見本院更二卷三二、七四、一六０頁），已可見被告
    案發後信口雌黃，恣意謊稱ＫＫ之人即係己○○，其伺機串證圖卸，已甚灼然。
    而同日證人寅○○亦證稱「線民是說在當場就會有交易」，則被告所辯其代為聯
    絡『酷仔』前來交易是否屬實，甚有可疑。經本院提訊證人丑○○，該證人證稱
    「警員說一錢四千元要買三、四十萬元，我又打電話給甲○○說一錢四千元要買
    三、四十萬元，甲○○說還要問，我第三次打電話時甲○○說否確實要買，然後
    約定交易地點‧‧‧二部車到時甲○○已經在那邊等，當時沒有其他車輛‧‧‧
    我說要買的人來了，問甲○○賣的人來了否，他才打電話給朋友，約十五分鐘才
    來是開一部ＢＭＷ的車子來的，警員有進入該車」、「有透過被告向酷仔買過二
    次毒品‧‧‧被告說這樣很麻煩，所以要介紹我和酷仔認識」、「電話中被告沒
    有說剛買完毒品要回家」等語（參見本院同上卷五六至六一頁），則證人丑○○
    所稱以前向酷仔購買二次毒品如屬實，又何以未查悉該人之聯絡電話以茲備用，
    顯有疑問。再者，證人丑○○供稱其係打0000000000號電話予被告，
    欲購買毒品云云，經本院函查後，該電話係何人使用，已因購買人未將個人資料
    送回而無法查明，此有和信電訊股份有限公司函文可憑（參見本院更二卷二三九
    頁），而被告警訊另供稱其使用之0000000000號電話，經本院函查後
    ，八十八年九月十二日至八十九年二月止之使用人為子○○，八十九年十一月起
    始由關欣汝使用之情事，復有東信電訊函文可據（參見本院更二卷二三四頁），
    亦據證人關欣汝證稱在卷，則被告案發前後所使用之電話，何以均係無從查考或
    他人名義之電話，其目的何在，已係昭然若揭。
(五)本院再傳喚製作被告、證人丑○○筆錄及承辦員警寅○○、庚○○、壬○○、乙○○、戊○○等人作證，證人丁○○亦適巧自行到庭作證，茲依丁○○所供「從
    烏日丑○○家出發，我只有載丑○○，在半路上丑○○有借用我的行動電話聯絡
    說要去大肚山往沙鹿方向，丑○○和阿進的人聯絡‧‧‧當時打進來、打出去的
    電話各有二、三通」、「寅○○有去丑○○住家，但沒有進去」、「我那部車只
    有我、丑○○，還有後面一部有四人」、「只有在出發時看到戊○○坐在計程車
    ，車上連司機有四人，出發時有二部計程車‧‧‧丑○○先去接觸被告，沒多久
    線民跑來問丑○○，第二次是線民、丑○○和警察去接觸被告，回來二人，只剩
    下警察和甲○○接觸，該警察係龔璋」、「我沒有注意看甲○○有人帶人接進Ｂ
    ＭＷ車子」等語，而證人戊○○同日亦供稱「線民說前一天就和丑○○接洽好的
    ，當日線民要我和他聯絡，後來到現場應該是丑○○有路，我們的對象起先是丑
    ○○後來是甲○○，因為我躲在車上看，他們三輛車的人都有接觸」、「只有線
    民靠近該ＢＭＷ車，我及寅○○都沒有靠近」、「我沒有上車，若有上車就會抓
    到」等語，對照證人乙○○、庚○○、壬○○及丑○○所供情節（參見本院同上
    卷一０六至一一四頁，一三０至一三九頁），堪認該日交易之查獲過程中，並沒
    有警察靠近或登上該ＢＭＷ車，該汽車即竄逃在先，則該汽車既在被告之汽車抵
    達後始到達，且尚未進行交易細節之接洽即竄逃，如何堪認該汽車即係被告所稱
    欲販賣毒品安非他命之酷仔，顯與事實不符，是依上五部車先後到達及查獲之過
    程，實難令人相信該ＢＭＷ者確有攜帶安非他命前來交易之情事，被告亦無從佐
    證其車上被查獲之安非他命及塑膠袋係自己施食毒品之用，且所有丑○○聯絡之
    對象均係被告而無其他人，該五包安非他命復在被告車上儀表查獲，自堪認定被
    告持有該五包安非他命之意圖，並非單純持有，至為顯明，被告空口所辯該毒品
    係其施用云云，尚難採取。
(六)茲按，刑法上所謂販賣行為，不以販入後復行賣出為必要，只要以營利為目的，
    而有販入或賣出二者其一之行為，即足構成，雖未及賣出，仍屬販賣既遂，其後
    復分次賣出，與先前之販入行為，均為販賣犯行而構成連續犯（參照最高法院二
    十五年非字第一二三號、六十七年台上字第二五００號判例，八十八年度台上字
    第二八二八號判決意旨）。本案證人丑○○被查獲時所採尿液經送驗結果，僅有
    甲基安非他命之陽性反應，被告則有甲基安非他命、嗎啡之陽性反應之事實，有
    嘉義縣警察局朴子分局檢送之嘉義縣衛生局檢驗書在卷可稽，是丑○○案發前後
    ，確有施用安非他命之犯行，已堪認定，則伊所需之安非他命是否須透過被告始
    能向酷仔購得，已有可疑，伊來源是否僅此一途，亦有可疑。而被告被查獲時，
    所持有海洛因一包（淨重二‧五一公克，包裝重一‧０一公克）、安非他命五包
    （實際毛重二０‧八公克，驗餘重二０‧七八公克），經鑑驗結果，均係毒品海
    洛因、安非他命之情事，有法務部調查局00000000號、行政院衛生署管
    制藥品管理局九十年八月十四日函文所附檢驗成績書在卷可稽（參見二０九四七
    號偵查卷三九頁，本院更二卷二四一、二四七頁），如被告係單純自行施用毒品
    ，何以同時被查獲空塑膠袋多達八百個，該毒品安非他命五包且已分裝完成，依
    上所述，該扣案之空塑膠袋已難認係證人己○○向被告借車時所遺留在車上，則
    被告持有該空塑膠袋作何使用，未據被告於本院更審時提出合理說明，且依前所
    述，丑○○聯絡之對象始終均為被告，亦無從證明該ＢＭＷ駕駛者即係被告所稱
    販毒者酷仔，況依所有卷附證據，該酷仔如係前來販毒，何以未有交易數量或價
    格之洽談，即先行竄逃，顯屬有疑，對照被告於臺灣宜蘭地方法院所涉同類案件
    之犯罪手法，自堪認被告被查獲之上開安非他命五包，顯係意圖販賣而持有。本
    件雖因警方循線透過丑○○欲查緝販毒者，難認買賣雙方有合意，但檢察官起訴
    事實既與該ＢＭＷ逃逸之情事無涉，丑○○且未與該販毒者達成具體買賣之合意
    ，亦無客觀事證堪認被告持有該五包安非他命係意圖營利而販入，則於本件買賣
    未完成前即被查獲，自難以販賣或販賣未遂論處被告之刑責，亦甚顯然。又被告
    雖因本案，經原審另案以施用第一級及第二級毒品，而於八十九年二月二日以八
    十九年度訴字第四四號，判處被告有罪並將該毒品宣告沒收銷燬在案，但依本院
    調取該證物，仍未執行銷燬之程序，則依上開認定，該五包安非他命顯係意圖販
    賣而持有，是被告上開施用毒品有罪認定，亦難為被告未有上開犯行之有利認定
    ，附此敘明。是被告上開意圖販賣而持有第二級毒品安非他命之犯行，事證甚為
    明確，被告上開狡辯，礙難採取，其上開犯行，洵堪認定，應依法論科。
二、核被告所為，係犯毒品危害防制條例第五條第二項意圖販賣而持有第二級毒品罪
    。原審經審理之結果，以被告所稱ＫＫ即係己○○，己○○證稱該塑膠袋係其所
    有，而證人丑○○亦證稱伊係透過被告向酷仔或凸仔購買安非他命，因而為被告
    此部分無罪之諭知（未經許可持有改造槍彈部分，經原審判決有期徒刑一年六月
    ，已確定），固非無見。但依上所述，被告持有上開安非他命五包及空塑膠袋八
    百個，顯係意圖販賣而持有第二級毒品之犯行，是原審未詳細勾稽，遽為被告此
    部分無罪之諭知，自有違誤，檢察官執上開理由指摘原判決此部分認定不當，雖
    就被告意圖販賣而持有第一級毒品部分，難認有理由（詳如後敘），惟原判決此
    部分一併為被告無罪諭知，自應由本院就該等部分均撤銷改判。爰審酌被告自八
    十一年間起即有違反麻醉藥品管理條例、槍砲彈藥刀械管制條例、藥事法、妨害
    自由、施用毒品等犯行，經判決有期徒刑七年及四年八月在案，猶於八十八年假
    釋期間再犯本案，犯罪之手段、所生危害、犯後態度等一切情狀，量處如主文第
    二項所示之刑，以示懲儆。又扣案之安非他命五包（實際毛重二０‧八公克，驗
    餘重二０‧七八公克），係屬查獲之第二級毒品，應依毒品危害防制條例第十八
    條第一項規定，諭知沒收銷燬之，而扣案之塑膠袋八百個，依上所述，堪認係被
    告所有，且供犯罪預備之用，應依刑法第三十八條第一項第二款規定宣告沒收。
    至其餘扣案之吸食器等物，核與本罪無涉，自無從宣告沒收，附此敘明。
三、公訴意旨另認被告上開犯行中，同時意圖販賣而持有第一級毒品海洛因一包，因
    認被告另犯毒品危害防制條例第五條第一項意圖販賣而持有第一級毒品罪嫌，固
    非無見。惟查，上開公訴意旨，無非以被告供稱扣案之空塑膠袋係向其借車、綽
    號「ＫＫ」之男子所有，又供稱其不知「ＫＫ」該男子之年籍，所供不足採信，
    且證人丑○○於警訊時證稱伊係於右開時地聯絡甲○○欲購買安非他命時為警查
    獲等語，足證案發前，被告確係準備販賣毒品與丑○○，況又有空塑膠袋八百個
    扣案足憑，苟被告持有上開毒品係欲供己施用，何須持有大量空塑膠袋，益見被
    告所供不實，為其認定之依據。本院經查：
(一)依上開證人丑○○被查獲之尿液檢驗結果，可見證人當時並未有施用第一級毒品
    海洛因之犯行，而證人於警訊及偵查中均供稱伊聯絡被告係要購買安非他命，並
    未包含海洛因，嗣證人於原審及本院更審時亦為同一之證稱，上開購買情節核與
    承辦員警寅○○、戊○○、庚○○等人到庭所證情節，至為相符。況被告甲○○
    於本案之前，另有施用安非他命及海洛因之前科，此有被告之前科表在卷可稽，
    是被告甲○○於本案被查獲之尿液檢驗結果，既有安非他命、嗎啡之陽性反應情
    事，則其持有該海洛因毒品一包，自難認有何不相當，此與扣案之安非他命有五
    包，顯有不同，此外，且經扣有海洛因殘渣袋三個，則被告辯稱該海洛因係其施
    用云云，尚堪採信。
(二)被告於警訊所供購買海洛因之價格為每錢一萬三千元，購買對象為凸仔云云，雖
    與被告於偵查中所供購買對象，前後有不符之情事，但員警寅○○等人循線查緝
    本案時，依寅○○於原審及本院更審所供，均係透過丑○○欲購買一、二十萬元
    或三、四十萬元之安非他命云云，核與證人丑○○所供相符，亦與證人丁○○於
    本院更審時所供相符，顯見被告與丑○○聯絡時，其交易客體均在安非他命，至
    為顯明。又依上所述，扣案之塑膠袋八百個，難認係專供販賣海洛因之用，是該
    證物，亦難執為被告意圖販賣海洛因所用之不利認定。此外，別無其他積極證據
    ，堪認被告係意圖販賣而持有海洛因，則被告被訴有該部分之犯行，顯屬不能證
    明，惟原審就該意圖販賣第一級毒品、第二級毒品，均認被告犯罪不能證明，因
    而均為其無罪之諭知，惟本院更審認定意圖販賣第二級毒品之犯行，罪證明確，
    因而撤銷改判，至被告被訴意圖販賣而持有第一級毒品部分，則屬犯罪不能證明
    ，且檢察官認此部分犯行，與意圖販賣而持有第二級毒品犯行間，有裁判上一罪
    關係，本院爰不另為其無罪之諭知。
據上論結，應依刑事訴訟法第三百六十九條第一項前段、第三百六十四條、第二百九
十九條第一項前段，毒品危害防制條例第五條第二項、第十八條第一項前段，刑法第
十一條前段、第三十八條第一項第二款，判決如主文。
本案經檢察官丙○○到庭執行職務
中      華      民      國    九十    年      九      月      十一      日
                              臺灣高等法院臺中分院刑事第二庭
                                    審判長法  官  羅  禮  政
                                          法  官  陳  欣  安
                                          法  官  蔡  聰  明
右正本證明與原本無異。
如不服本判決應於收受送達後十日內向本院提出上訴書狀，其未敘述上訴之理由者並
得於提起上訴後十日內向本院補提理由書（均須按他造當事人之人數附繕本）。
                                          書記官    瑞  芳
中      華      民      國      九十    年      九      月      十二    日
毒品危害防制條例第五條第二項：
意圖販賣而持有第二級毒品者，處五年以上有期徒刑，得併科新台幣五百萬元以下罰
金。
                                                                        Ａ


司法院資訊處製作；財團法人民間司法改革基金會備份。
